【裁判字號】    98,訴,186
【裁判日期】    980930
【裁判案由】    違反槍砲彈藥刀械管制條例等
【裁判全文】
臺灣臺北地方法院刑事判決               98年度訴字第186號
公  訴  人  臺灣臺北地方法院檢察署檢察官
被      告  丙○○
上列被告因恐嚇等案件，經檢察官提起公訴（97年度偵字第2413
7號），本院判決如下：
    主  文
丙○○以加害生命、身體之事，恐嚇他人致生危害於安全，處拘
役拾日，如易科罰金，以新臺幣壹仟元折算壹日；又共同私行
拘禁，處有期徒刑貳月，如易科罰金，以新臺幣壹仟元折算壹日
。
    事  實
一、丙○○（綽號小至）、甲○○（綽號阿貓、貓哥，另行審結
    ）於民國九十七年間，均任職於臺北市中山區○○○路四一
    三號五樓之一儷閣國際公司（下稱儷閣公司），丙○○負責
    對外招攬小姐至儷閣公司上班，甲○○則負責收款事宜。緣
    丁○○於九十七年七月二十一日至儷閣公司應徵酒店幹部錄
    取後，即先向儷閣公司借款新臺幣（下同）三萬九千元租屋
    居住，嗣因身體狀況不佳暫停上班，無法償還借款，又避不
    見面，甲○○遂要求丙○○代為找尋丁○○下落。詎丙○○
    於九十七年九月十八日凌晨一時許，在臺北縣三重市○○○
    路上之頂好超市尋得丁○○男友乙○○，與乙○○一同返回
    乙○○位於臺北縣三重市○○街一三號三樓住處尋得丁○○
    後，竟基於恐嚇危害安全之犯意，向丁○○恫稱：「若不跟
    伊走到時會很慘。」等語，以加害生命、身體之事恐嚇丁○○，致丁○○心生恐懼，嗣在乙○○陪同下與丙○○一同前
    往上開儷閣公司與甲○○商談還款事宜。嗣甲○○接獲丙○○電話而於同日凌晨二時許返回上開儷閣公司後，在儷閣公
    司辦公室內，因丁○○無法立即償還三萬九千元借款及一萬
    元保證金，共計四萬九千元款項，丙○○遂與甲○○及真實
    姓名、年籍均不詳之成年男子數名，遂基於妨害自由之犯意
    聯絡，要求丁○○立即向親友借錢還款否則不得離去，將丁○○私行拘禁在上開儷閣公司辦公室內輪流看管。其間，甲○○另行起意憤而取出其所持有，仿ＧＬＯＣＫ廠１７型半
    自動手槍製造而成，具殺傷力之改造手槍一支及具殺傷力之
    改造子彈十二顆等槍彈出言恫嚇丁○○、乙○○。丁○○雖
    曾於同日凌晨三時三十分許，以甲○○所持用之行動電話向
    姑姑簡翠玲借款未果，並表示現因無法還款致遭拘禁在上開
    儷閣公司內無法離去。嗣係因乙○○撥打電話向渠母求助借
    款，迄於同日上午六時許，丙○○帶同丁○○在乙○○陪同
    下，前往乙○○任職之臺北縣三重市○○○路上頂好超市前
    與乙○○之母見面取得現款四萬九千元後，丁○○始得離去
    。嗣因簡翠玲報警處理後，經警循線查獲丙○○、甲○○。
二、案經簡翠玲報由臺北市政府警察局中山分局報請臺灣臺北地
    方法院檢察署檢察官偵查起訴。
    理  由
一、訊據被告丙○○對於上開犯罪事實坦承不諱，並經證人丁○○、乙○○分別於警詢及偵查中證述綦詳，復據證人簡翠玲
    於警詢時證述無訛，足徵被告上開自白屬實可採。本件事證
    明確，其上開犯行，洵堪認定，應予依法論處。
二、核被告所為，係犯刑法第三百零五條之恐嚇危害安全罪、第
    三百零二條第一項之私行拘禁罪。被告與同案被告甲○○及
    真實姓名、年籍均不詳之成年男子，對於上開私行拘禁犯行
    間，均有犯意聯絡及行為分擔，均為共同正犯。爰審酌被告
    犯罪之動機、目的、手段、係因證人丁○○向儷閣公司借款
    後，因身體狀況不佳暫停上班，無法償還借款，又避不見面
    ，為向同案被告甲○○交代，始在尋得證人丁○○下落後，
    出言以「若不跟伊走到時會很慘。」之加害生命、身體之事
    恐嚇證人丁○○，要求證人丁○○返回儷閣公司與同案被告
    甲○○商談債務問題、自證人丁○○於案發當日凌晨二時許
    ，與被告一同返回儷閣公司與同案被告甲○○商談還款事宜
    時起，迄於同日上午六時許，向證人乙○○之母取得現款四
    萬九千元時止，先後私行拘禁證人丁○○約四小時、所生危
    害及事後坦承犯行，頗知悔改之態度等一切情狀，各量處如
    主文所示之刑，並均諭知易科罰金之折算標準。
三、同案被告甲○○部分另行審結，附此敘明。
據上論斷，應依刑事訴訟法第二百九十九條第一項前段，刑法第
三百零二條第一項、第三百零五條、第四十一條第一項前段，刑
法施行法第一條之一，判決如主文。
本案經檢察官蘇維達到庭執行職務。
中    華    民    國    98    年    9     月    30    日
                        臺灣臺北地方法院刑事第十五庭
                            審判長法  官  廖紋妤
                                  法  官  邱蓮華
                                  法  官  吳麗英
上正本證明與原本無異。
如不服本判決應於收受送達後10日內向本院提出上訴書狀，並應
敘述具體理由；其未敘述上訴理由者，應於上訴期間屆滿後20日
內向本院補提理由書（均須按他造當事人之人數附繕本）「切勿
逕送上級法院」。告訴人或被害人如對於本判決不服者，應具備
理由請求檢察官上訴，其上訴期間之計算係以檢察官收受判決正
本之日期為準。
                                  書記官   藍儒鈞
中    華    民    國    98    年    9     月    30    日
附錄本案論罪科刑法條全文：
刑法第三百零二條：私行拘禁或以其他非法方法，剝奪人之行動
                  自由者，處5年以下有期徒刑、拘役或3百元
                  以下罰金。
                  因而致人於死者，處無期徒刑或7年以上有
                  期徒刑，致重傷者，處3年以上10年以下有
                  期徒刑。
                  第 1 項之未遂犯罰之。
刑法第三百零五條：以加害生命、身體、自由、名譽、財產之事
                  ，恐嚇他人致生危害於安全者，處2年以下
                  有期徒刑、拘役或3百元以下罰金。


司法院資訊處製作；財團法人民間司法改革基金會備份。
